臺灣高等法院臺中分院刑事判決　　　　　　　　　　九十四年度上訴字第一五四號
　　上　訴　人
　　即　被　告　甲○○
右上訴人，因被告違反毒品危害防制條例案件，不服臺灣臺中地方法院九十三年訴字
第二八四八號，中華民國九十三年十二月二十四日第一審判決（起訴案號：臺灣臺中
地方法院檢察署九十三年度毒偵字第四二二七號），提起上訴，本院判決如左：
    主  文
上訴駁回。
    事  實
一、甲○○於民國（下同）八十八年間，因施用第二級毒品安非他命，經裁定送觀察
    勒戒後，因無繼續施用毒品傾向，由臺灣臺中地方法院檢察署檢察官以八十八年
    偵字第一二三八九號為不起訴處分，又於八十九年間，因施用第二級毒品，經法
    院裁定令入戒治處所施以強制戒治，於九十年八月二十八日戒治期滿釋放，施用
    第二級毒品犯行，經臺灣新竹地方法院以八十九年度竹簡字第四九九號判決處有
    期徒刑五月並確定，於九十一年三月二十六日執行完畢，猶不知悔改，基於施用
    第一級毒品海洛因概括犯意，自九十三年八月底某日某時起至同年十月十一日止
    ，在臺中市○○路之臺中公園廁所內，以將海洛因摻在香煙中點燃吸食之方式，
    連續施用海洛因多次，平均每二、三星期施用一次。另基於施用第二級毒品安非
    他命之概括犯意，於九十三年九月五日凌晨三、四時許及同年十月十六日某時，
    分別在臺中市○○路某飯店套房內及臺中市○○路合作大樓六之六五號房內，以
    將安非他命置放於鋁箔紙上用火燒烤成煙吸食之方式，連續施用第二級毒品安非
    他命二次。嗣於九十三年十月十八日二十二時許，經警在臺中市○區○○路與平
    等街口查獲，並扣得甲○○持有之第一級毒品海洛因一包（淨重○‧○九公克，
    空包裝重○‧二一公克）。
二、案經臺中市警察局第二分局報請臺灣臺中地方法院檢察署檢察官偵查起訴。
    理  由
一、訊據上訴人即被告（下稱被告）甲○○，固坦承有於上開時地，連續施用海洛因
    之犯行，惟矢口否認有連續施用安非他命之不法，並辯稱其並未施用安非他命，
    係警察、檢察官要其承認施用毒品云云，惟查，被告於偵查中，就施用海洛因之
    犯行直供不諱，並於原審時，就上開時地，連續施用第一級毒品、第二級毒品之
    犯罪事實，供承不諱在卷（參見原審卷二十、三三、三八、三九、五一、五二頁
    ），且被告經警所採取尿液送驗結果，呈安非他命陽性反應之情事，有詮昕科技
    股份有限公司之濫用藥物尿液檢驗報告在卷可稽（參見偵查卷四一頁）。又扣案
    之白粉一包，經送法務部調查局鑑驗結果，確含第一級毒品海洛因成分，淨重０
    ‧０九公克，空包裝重０‧二一公克，有法務部調查局鑑定通知書一份附卷可參
    （參見原審卷四六頁）。此外，並有查獲照片三張、扣押物品清單一份附卷可稽
    ，佐以被告所供稱最後一次施用海洛因之時間係十月十一日，距查獲時間係十月
    十八日，已有七日之隔，偵查卷內排尿送驗函文等情，足見被告於原審及本院時
    之上開自白，核與事實相符，自堪採信，是被告尿液檢驗結果，雖未呈嗎啡陽性
    反應，難以採為被告有利之認定，被告嗣於本院上開改稱之詞，並無證據可憑，
    核係卸責之詞，不足採信。又被告於本院請求傳喚當日被查獲持有毒品之提供人
    陳耀正乙節，核與本案施用毒品犯行無涉，自無傳喚必要，附此敘明。又被告前
    因施用毒品，經觀察勒戒後，因無繼續施用毒品傾向，檢察官為不起訴處分，另
    案則經強制戒治期滿而釋放，並經判決有期徒刑五月，執行完畢等情，有被告之
    前科表、不起訴處分書、判決書等在卷可稽，從而，被告於受強制戒治後，五年
    內再犯本件犯行，其犯行明確，自應依法論科。
二、核被告所為，係犯毒品危害防制條例第十條第一項施用第一級毒品罪、第十條第
    二項施用第二級毒品罪。被告為供施用而持有第一級毒品海洛因及第二級毒品安
    非他命，其持有之低度行為，已為施用之高度行為所吸收，不另論罪。被告先後
    多次施用海洛因及安非他命犯行，均各時間緊接，犯罪構成要件相同，顯係基於
    概括犯意為之，應分別依刑法第五十六條連續犯之規定論以一罪，並加重其刑。
    被告所犯上開連續施用第一級毒品及連續施用第二級毒品罪間，犯意各別，構成
    要件互殊，應予分論併罰。被告曾於八十九年間犯施用毒品罪，經臺灣新竹地方
    法院於八十九年九月二十六日判處有期徒刑五月確定，於九十一年三月二十六日
    執行完畢，有臺灣高等法院被告全國前案紀錄表及臺灣臺中地方法院檢察署刑案
    資料查註紀錄表附卷可憑，其於有期徒刑執行完畢後，五年以內再犯本件有期徒
    刑以上之罪，核為累犯，應依刑法第四十七條之規定加重其刑，並依法遞加重之
    。原審經審理結果，認被告罪證明確，因而適用毒品危害防制條例第十條第一項
    、第二項、第十八條第一項前段，刑法第五十六條、第十一條前段、第四十七條
    、第五十一條第五款等規定，並審酌被告有施用毒品前科，仍無法戒絕毒癮，竟
    又再次施用第一、二級毒品海洛因、安非他命，無視於毒品對於自身健康之戕害
    及國家對於杜絕毒品犯罪之禁令，惟被告施用毒品係自戕行為，並未因此而危害
    他人，犯罪手段尚屬平和，被告施用海洛因、安非他命多次等一切情狀，就施用
    第一級毒品、第二級毒品，分別量處有期徒刑十一月、八月，並定其應執行刑為
    有期徒刑一年六月，且認，扣案之第一級毒品海洛因一包（淨重○‧○九公克，
    空包裝重○‧二一公克），係毒品危害防制條例第二條第二項第一款所定之第一
    級毒品，為違禁物，應依同條例第十八條第一項前段之規定，宣告沒收銷燬之。
    經核其認事用法尚無違誤，量刑亦屬允當，被告提起上訴，或否認量刑過重，或
    辯稱未施用安非他命云云，核非可取，其上訴核為無理由，自應予駁回。
三、公訴意旨另以：被告基於施用第二級毒品安非他命之概括犯意，除前述二次施用
    安非他命之犯行外，於九十三年八月中旬起至同年十月十八日二十二時為警查獲
    前之七十二小時內止，在不詳地點、以不詳方式，連續施用第二級毒品安非他命
    ，因認被告此部分，另犯毒品危害防制條例第十條第二項之施用第二級毒品罪嫌
    。惟按，犯罪事實應依證據認定之，無證據不得認定犯罪事實，為修正後刑事訴
    訟法第一百五十四條第二項定有明文。經查，被告僅於九十三年九月五日凌晨三
    、四時許及同年十月十六日某時，施用安非他命二次，業據被告於原審時供承在
    卷，至公訴人所指被告施用安非他命之時間，即自九十三年八月中旬起至同年十
    月十八日二十二時為警查獲前，期間剔除上開二次施用安非他命之犯行，非惟被
    告否認有何其他施用安非他命之犯行，亦無任何證據足資認定被告另有其他施用
    安非他命之犯行，是此部分並不能證明被告犯罪，原應諭知無罪，惟公訴人以此
    部分與被告前開施用安非他命經論罪科刑部分，有連續犯之裁判上一罪關係，爰
    不另為其無罪之諭知。
據上論結，應依刑事訴訟法第三百六十八條，判決如主文。
本案經檢察官乙○○到庭執行職務
中      華      民      國    九十四    年      二      月    二十五    日
                                臺灣高等法院臺中分院刑事第一庭
                                      審判長法  官  陳  紀  綱
                                            法  官  陳  登  源
                                            法  官  蔡  聰  明
右正本證明與原本無異。
施用第一級毒品部分，檢察官及被告均得上訴。
施用第二級毒品部分，檢察官及被告均不得上訴。
如不服本判決應於收受送達後十日內向本院提出上訴書狀，其未敘述上訴之理由者並
得於提起上訴後十日內向本院補提理由書（均須按他造當事人之人數附繕本）。
                                            書記官  郭  振  祥
中      華      民      國      九十四   年      二       月   二十五   日
毒品危害防制條例第十條：
施用第一級毒品者，處六月以上五年以下有期徒刑。
施用第二級毒品者，處三年以下有期徒刑。                                  Ｒ
